【裁判字號】    97,易,2953
【裁判日期】    970905
【裁判案由】    傷害
【裁判全文】
臺灣臺中地方法院刑事判決              97年度易字第2953號
公  訴  人  臺灣臺中地方法院檢察署檢察官
被      告  丁○○
            甲  ○
上列被告因傷害案件，經檢察官提起公訴（九十七年度偵字第一
四０九二號），本院判決如下：
    主    文
丁○○傷害人之身體，處罰金新台幣柒仟元，如易服勞役，以新
台幣壹仟元折算壹日。
甲○傷害人之身體，處罰金新台幣貳仟元，如易服勞役，以新台
幣壹仟元折算壹日。
    犯罪事實
一、丁○○與甲○之配偶乙○○係相識多年之好友，乙○○乃將
    由不詳姓名之友人所託管位於臺中市○區○○街三九巷二之
    七之一號之房屋無償暫借予丁○○居住。後甲○擬將之改為
    有償之租賃孳息以補貼家中收入，乃於民國九十七年五月十
    二日二十時許偕同乙○○至該處所與丁○○洽談，欲商請丁
    ○○應支付租金；詎丁○○與甲○二人竟因此而有言語之勃
    谿，進而均基於傷害對方身體之犯意，互相推擠拉扯毆打對
    方而有肢體之衝突，致丁○○受有右手拇指挫傷及擦傷之傷
    害；甲○則受有下巴右側瘀青、頭部外傷併腦震盪及臉挫傷
    等傷害。
二、案經甲○、丁○○訴由臺中市警察局第一分局報請臺灣臺中
    地方法院檢察署檢察官偵查起訴。
    理    由
一、按證人、鑑定人依法應具結而未具結者，其證言或鑑定意見
    ，不得作為證據，刑事訴訟法第一百五十八條之三已定有明
    文。本件證人乙○○為被告甲○之配偶，其於偵查中之陳述
    ，因檢察事務官當庭僅告知其得拒絕證言，但並未進一步確
    認其是否欲為拒絕證言權之行使，旋即為後續之訊問，且並
    未命證人乙○○具結，是依前開說明，本件證人乙○○於偵
    查中所為陳述應無證據能力甚明，先此敘明。
二、訊據被告丁○○、甲○固均坦承有於前揭時、地，因房屋之
    借住與租金支付問題而相互有言語之齟齬，然咸矢口否認有
    傷害犯行；被告丁○○辯稱：甲○的傷怎麼來的伊不曉得，
    伊並沒有出手打甲○，伊只是將甲○推出屋外，應不至於讓
    甲○受有傷害云云；被告甲○則以：伊從頭到尾都是遭到丁
    ○○推擠及毆打，根本沒有機會還手，伊不知道為何丁○○
    手上會有傷等語置辯；惟查，被告丁○○、甲○二人如何因
    房屋暫住與租金支付之問題而生糾紛，並進而相互推擠拉扯
    ，致分別受有前開犯罪事實欄所載之傷害等情，業據其二人
    於警詢、偵查及本院審理時均供述歷歷（見警卷第一頁至第
    七頁，偵查卷第六頁至第七頁，本院卷第一０頁反面），而
    被告丁○○於警詢及偵查中皆直言確有強行欲將被告甲○推
    出屋外之舉措（見警卷第二頁，偵查卷第七頁），顯見被告
    丁○○、甲○間確有因上揭糾紛產生衝突與肢體之接觸，核
    與被告二人所分別提出之澄清綜合醫院診斷證明書、行政院
    衛生署臺中醫院驗傷診斷書、行政院衛生署臺中醫院診斷證
    明書等件（見警卷第一０頁、第一一頁，本院卷第一三頁）
    所載被告丁○○受有右手拇指挫傷及擦傷之傷害；被告甲○
    則受有下巴右側瘀青、頭部外傷併腦震盪與臉挫傷等傷害亦
    皆無扞格，而被告丁○○、甲○所先後提出之前開診斷證明
    書、驗傷診斷書，亦均係九十七年五月十二日本件案發當晚
    之就診紀錄，是此等診斷證明書與驗傷診斷書亦難謂不得為
    被告二人傷害犯行之憑斷。被告丁○○、甲○既已因上述房
    屋借住與租金支付問題，而有言語上之爭吵，渠等顯有出手
    傷害對方之動機，且相互間又進而推擠而生肢體上之接觸，
    堪認被告二人所提診斷證明書與驗傷診斷書上之傷害均係相
    互拉扯毆擊所致，被告丁○○、甲○並有傷害之犯意甚明。
    綜此，被告二人前開所辯，皆無非事後脫飾卸責之詞，委無
    足採，是本件事證至臻明確，被告丁○○、甲○之犯行均洵
    堪認定。
三、核被告丁○○、甲○所為，咸係犯刑法第二百七十七條第一
    項之普通傷害罪。爰審酌被告丁○○、甲○均未曾受有期徒
    刑以上刑之宣告，素行尚佳，此有臺灣高等法院被告前案紀
    錄表在卷可查，但其二人不思理性溝通彼此間之歧見，卻恣
    意出手推擠拉扯對方致同受有程度不一之傷害，法治觀念均
    屬淡薄，皆應予非難，兼衡酌被告丁○○、甲○各自受傷程
    度之彼此間犯罪所生危害，其二人迄今未能達成和解，暨犯
    後均飾詞否認犯罪，未見悔悟之意之犯罪後態度等一切情狀
    ，量處如主文所示之刑，並諭知易服勞役之折算標準。
據上論斷，應依刑事訴訟法第二百九十九條第一項前段，刑法第
二百七十七條第一項、第四十二條第三項，刑法施行法第一條之
一第一項、第二項前段，判決如主文。
本案經檢察官丙○○到庭執行職務。
中    華    民    國    97    年    9     月    5     日
                  刑事第三庭  法  官  陳思成
上正本證明與原本無異。
如不服本判決，應於收受送達後10日內向本院提出上訴書狀（應
敘述具體理由並附繕本）。
上訴書狀如未敘述理由，應於上訴期間屆滿後20日內補提理由書
於本院。
                              書記官  吳詩琳
中    華    民    國    97    年    9     月    5     日
附錄論罪科刑法條
刑法第二百七十七條第一項
傷害人之身體或健康者，處三年以下有期徒刑、拘役或一千元以
下罰金。


司法院資訊處製作；財團法人民間司法改革基金會備份。
